[
    {
        "id": "meeting_001_planning_sprint",
        "titre": "Planning Sprint D√©veloppement Q4",
        "date_reunion": "2025-08-08",
        "heure_debut": "09:00",
        "heure_fin": "10:30",
        "duree_minutes": 90,
        "lieu": "Salle de conf√©rence A / Teams",
        "organisateur": {
            "nom": "Marie Dubois",
            "email": "marie.dubois@entreprise.com",
            "role": "Chef de projet"
        },
        "participants": [
            {
                "nom": "Paul Martin",
                "email": "paul.martin@entreprise.com",
                "role": "D√©veloppeur Senior",
                "present": true
            },
            {
                "nom": "Sophie Laurent",
                "email": "sophie.laurent@entreprise.com",
                "role": "Product Owner",
                "present": true
            },
            {
                "nom": "Ahmed Benali",
                "email": "ahmed.benali@entreprise.com",
                "role": "Testeur",
                "present": false,
                "excuse": "En cong√©"
            }
        ],
        "ordre_du_jour": [
            "Revue du sprint pr√©c√©dent",
            "Planification nouvelles fonctionnalit√©s",
            "R√©partition des t√¢ches",
            "Dates de livraison"
        ],
        "transcription": "Marie: Bonjour √† tous, commen√ßons par la revue du sprint. Paul, peux-tu nous pr√©senter l'√©tat d'avancement ? Paul: Oui, j'ai termin√© l'API utilisateurs mais il reste √† corriger quelques bugs critiques avant vendredi. Sophie: Parfait, et pour la nouvelle interface ? Marie: Sophie, tu peux t'en occuper ? Sophie: Oui, je m'en charge, je pr√©vois de finir d'ici mardi prochain. Paul: Il faudrait aussi organiser une r√©union avec l'√©quipe de test pour valider les corrections. Ahmed n'est pas l√† aujourd'hui mais on peut planifier √ßa pour jeudi. Marie: Excellente id√©e. Sophie, tu peux organiser cette r√©union de validation ? Sophie: Pas de probl√®me, je m'occupe de programmer √ßa. Marie: Derni√®re chose, il faut absolument que le d√©ploiement soit fait avant la fin du mois pour respecter la roadmap client.",
        "departement": "IT",
        "projet_associe": "Plateforme E-commerce",
        "priorite_meeting": "√©lev√©e",
        "type_reunion": "planification",
        "statut_traitement": "trait√©",
        "date_ajout": "2025-08-08T09:00:00",
        "tags": [
            "sprint",
            "d√©veloppement",
            "planification",
            "bugs"
        ],
        "decisions_prises": [],
        "actions_identifiees": [
            "Corriger les bugs critiques dans l'API utilisateurs",
            "Finaliser la nouvelle interface",
            "Organiser une r√©union de validation avec l'√©quipe de test",
            "Effectuer le d√©ploiement avant la fin du mois"
        ],
        "nb_taches_extraites": 4,
        "hash_transcription": "9311da0605325b23",
        "fichiers_associes": [],
        "resume_reunion": "",
        "points_importants": [],
        "prochaines_etapes": []
    },
    {
        "id": "meeting_002_retrospective",
        "titre": "R√©trospective Projet Alpha",
        "date_reunion": "2025-08-07",
        "heure_debut": "14:00",
        "heure_fin": "15:30",
        "duree_minutes": 90,
        "lieu": "Salle cr√©ativit√©",
        "organisateur": {
            "nom": "Thomas Lefebvre",
            "email": "thomas.lefebvre@entreprise.com",
            "role": "Scrum Master"
        },
        "participants": [
            {
                "nom": "Laura Petit",
                "email": "laura.petit@entreprise.com",
                "role": "D√©veloppeuse Frontend",
                "present": true
            },
            {
                "nom": "Karim Hassani",
                "email": "karim.hassani@entreprise.com",
                "role": "D√©veloppeur Backend",
                "present": true
            },
            {
                "nom": "Nadia Moreau",
                "email": "nadia.moreau@entreprise.com",
                "role": "Designer UX",
                "present": true
            }
        ],
        "ordre_du_jour": [
            "Ce qui a bien fonctionn√©",
            "Ce qui peut √™tre am√©lior√©",
            "Actions d'am√©lioration",
            "Objectifs pour le prochain sprint"
        ],
        "transcription": "Thomas: Commen√ßons par ce qui a bien fonctionn√©. Laura: La communication dans l'√©quipe √©tait excellente, les daily meetings ont vraiment aid√©. Karim: Je suis d'accord, et le code review process √©tait efficace. Nadia: Le prototype UX a √©t√© valid√© rapidement par le client. Thomas: Parfait. Maintenant, qu'est-ce qui peut √™tre am√©lior√© ? Laura: Il faudrait automatiser les tests d'int√©gration, j'ai pass√© trop de temps sur les tests manuels. Karim: Oui, et on devrait mettre en place un environnement de staging plus stable. Nadia: Il faudrait aussi pr√©voir plus de temps pour les it√©rations design. Thomas: Excellent. Alors Laura, tu peux t'occuper de rechercher des solutions d'automatisation de tests ? Laura: Oui, je vais faire un benchmark des outils disponibles et pr√©senter mes recommandations vendredi. Karim: Moi je peux m'occuper de l'environnement de staging, je pr√©vois d'avoir quelque chose de fonctionnel la semaine prochaine. Thomas: Super. Et Nadia, pour les it√©rations design ? Nadia: Je vais proposer un nouveau workflow avec des cr√©neaux d√©di√©s, je pr√©sente √ßa lundi prochain.",
        "departement": "IT",
        "projet_associe": "Projet Alpha",
        "priorite_meeting": "normale",
        "type_reunion": "retrospective",
        "statut_traitement": "trait√©",
        "date_ajout": "2025-08-07T14:00:00",
        "tags": [
            "retrospective",
            "am√©lioration",
            "process"
        ],
        "decisions_prises": [],
        "actions_identifiees": [
            "Rechercher des solutions d'automatisation de tests",
            "Mettre en place un environnement de staging plus stable",
            "Proposer un nouveau workflow avec des cr√©neaux d√©di√©s pour les it√©rations design"
        ],
        "nb_taches_extraites": 3,
        "hash_transcription": "b39c432568469ea7",
        "fichiers_associes": [],
        "resume_reunion": "",
        "points_importants": [],
        "prochaines_etapes": []
    },
    {
        "id": "meeting_003_test_surveillance",
        "titre": "TEST - Surveillance Temps R√©el",
        "date_reunion": "2025-08-08",
        "heure_debut": "14:00",
        "heure_fin": "15:00",
        "duree_minutes": 60,
        "lieu": "Bureau virtuel",
        "organisateur": {
            "nom": "Test Manager",
            "email": "test@entreprise.com",
            "role": "Testeur"
        },
        "participants": [
            {
                "nom": "Alice D√©veloppeuse",
                "email": "alice@entreprise.com",
                "role": "D√©veloppeuse",
                "present": true
            },
            {
                "nom": "Bob Testeur",
                "email": "bob@entreprise.com",
                "role": "Testeur QA",
                "present": true
            }
        ],
        "type_reunion": "test",
        "departement": "IT",
        "projet_associe": "Test Surveillance",
        "ordre_du_jour": [
            "V√©rifier la surveillance automatique",
            "Tester l'extraction de t√¢ches",
            "Valider les notifications"
        ],
        "transcription": "Bonjour tout le monde, nous allons tester le syst√®me de surveillance. Alice, peux-tu cr√©er un nouveau test unitaire pour la fonctionnalit√© de cache avant vendredi ? Bob, il faut que tu v√©rifies les logs d'erreur et que tu pr√©pares un rapport pour lundi prochain. Je vais aussi demander √† quelqu'un de documenter cette nouvelle fonctionnalit√© de surveillance pour mercredi.",
        "date_ajout": "2025-08-08T11:37:00Z",
        "statut_traitement": "trait√©",
        "hash_transcription": "9c3be2816669e03e",
        "nb_taches_extraites": 3,
        "actions_identifiees": [
            "Cr√©er un nouveau test unitaire pour la fonctionnalit√© de cache",
            "V√©rifier les logs d'erreur et pr√©parer un rapport",
            "Documenter la nouvelle fonctionnalit√© de surveillance"
        ]
    },
    {
        "id": "meeting_004_test_systeme_complet",
        "titre": "üß™ TEST COMPLET - Validation Syst√®me Email + Meeting",
        "date_reunion": "2025-08-08",
        "heure_debut": "15:30",
        "heure_fin": "16:30",
        "duree_minutes": 60,
        "lieu": "Salle de test / Teams",
        "organisateur": {
            "nom": "Admin Syst√®me",
            "email": "admin@entreprise.com",
            "role": "Administrateur"
        },
        "participants": [
            {
                "nom": "Marco Performance",
                "email": "marco@entreprise.com",
                "role": "Testeur Performance",
                "present": true
            },
            {
                "nom": "Lisa Documentation",
                "email": "lisa@entreprise.com",
                "role": "R√©dactrice Technique",
                "present": true
            },
            {
                "nom": "Thomas API",
                "email": "thomas@entreprise.com",
                "role": "D√©veloppeur API",
                "present": true
            }
        ],
        "type_reunion": "validation",
        "departement": "IT",
        "projet_associe": "Test Syst√®me Complet",
        "ordre_du_jour": [
            "Tests de performance complets",
            "Documentation des nouvelles fonctionnalit√©s",
            "Validation de l'int√©gration OpenRouter",
            "Formation √©quipe support"
        ],
        "transcription": "Bonjour √† tous, nous sommes ici pour valider le syst√®me complet. Marco, tu dois absolument terminer tous les tests de performance avant vendredi 16h, c'est critique. Lisa, il faut que tu finalises la documentation utilisateur pour lundi prochain sans faute. Thomas, peux-tu v√©rifier que l'int√©gration OpenRouter fonctionne parfaitement et corriger les √©ventuels bugs d'ici mercredi ? Et n'oublions pas de planifier la formation pour l'√©quipe support la semaine prochaine. C'est un projet prioritaire !",
        "date_ajout": "2025-08-08T11:45:00Z",
        "statut_traitement": "trait√©",
        "hash_transcription": "eb2e6ecbaee0b23f",
        "nb_taches_extraites": 4,
        "actions_identifiees": [
            "Terminer tous les tests de performance",
            "Finaliser la documentation utilisateur",
            "V√©rifier l'int√©gration OpenRouter et corriger les bugs",
            "Planifier la formation pour l'√©quipe support"
        ]
    },
    {
        "id": "meeting_test_unified_2025",
        "titre": "üîÑ Test Syst√®me Unifi√© - Sprint Planning",
        "date_reunion": "2025-08-11",
        "heure_debut": "14:00",
        "heure_fin": "15:30",
        "duree_minutes": 90,
        "lieu": "Salle Teams",
        "organisateur": {
            "nom": "Marie Dupont",
            "email": "marie.dupont@entreprise.com",
            "role": "Chef de projet"
        },
        "participants": [
            {
                "nom": "David Martin",
                "email": "david.martin@entreprise.com",
                "role": "D√©veloppeur Senior",
                "present": true
            },
            {
                "nom": "Emma Laurent",
                "email": "emma.laurent@entreprise.com",
                "role": "UX Designer",
                "present": true
            },
            {
                "nom": "Lucas Dubois",
                "email": "lucas.dubois@entreprise.com",
                "role": "Testeur QA",
                "present": true
            }
        ],
        "ordre_du_jour": [
            "Revue des objectifs du sprint",
            "Planification des t√¢ches",
            "R√©partition des responsabilit√©s",
            "Points de blocage"
        ],
        "transcription": "Marie: Bonjour √©quipe, commen√ßons par la revue des objectifs. David, peux-tu nous faire un point sur l'avancement ? David: J'ai termin√© les APIs principales mais il reste √† impl√©menter la gestion d'erreurs. Emma: Pour l'UX, j'ai finalis√© les maquettes mais il faudrait valider avec le client. Lucas: Les tests automatis√©s sont en place, mais on a quelques instabilit√©s √† corriger. Marie: Parfait, alors David tu termines les erreurs, Emma tu organises la validation client, et Lucas tu stabilises les tests. On se revoit vendredi pour le point d'avancement.",
        "departement": "IT",
        "projet_associe": "Syst√®me Unifi√©",
        "priorite_meeting": "√©lev√©e",
        "type_reunion": "planification",
        "statut_traitement": "trait√©",
        "date_ajout": "2025-08-11T14:00:00",
        "tags": [
            "sprint",
            "planification",
            "unified_system"
        ],
        "fichiers_associes": [],
        "decisions_prises": [],
        "actions_identifiees": [
            "Impl√©menter la gestion d'erreurs",
            "Valider les maquettes avec le client",
            "Stabiliser les tests automatis√©s"
        ],
        "nb_taches_extraites": 3,
        "hash_transcription": "df5ca116d96e8edb",
        "resume_reunion": "",
        "points_importants": [],
        "prochaines_etapes": []
    }
]