[
    {
        "description": "Corriger les bugs critiques dans l'API utilisateurs",
        "responsable": "Paul Martin",
        "deadline": "2025-08-06",
        "priorite": "Haute",
        "meeting_id": "meeting_001_planning_sprint",
        "meeting_titre": "Planning Sprint D√©veloppement Q4",
        "meeting_date": "2025-08-08",
        "meeting_participants": [
            "Paul Martin",
            "Sophie Laurent"
        ],
        "source": "meeting",
        "origine_meeting": {
            "titre": "Planning Sprint D√©veloppement Q4",
            "date": "2025-08-08",
            "organisateur": "Marie Dubois",
            "participants": [
                "Paul Martin",
                "Sophie Laurent"
            ],
            "departement": "IT",
            "projet": "Plateforme E-commerce",
            "type_reunion": "planification"
        }
    },
    {
        "description": "Finaliser la nouvelle interface",
        "responsable": "Sophie Laurent",
        "deadline": "2025-08-10",
        "priorite": "Haute",
        "meeting_id": "meeting_001_planning_sprint",
        "meeting_titre": "Planning Sprint D√©veloppement Q4",
        "meeting_date": "2025-08-08",
        "meeting_participants": [
            "Paul Martin",
            "Sophie Laurent"
        ],
        "source": "meeting",
        "origine_meeting": {
            "titre": "Planning Sprint D√©veloppement Q4",
            "date": "2025-08-08",
            "organisateur": "Marie Dubois",
            "participants": [
                "Paul Martin",
                "Sophie Laurent"
            ],
            "departement": "IT",
            "projet": "Plateforme E-commerce",
            "type_reunion": "planification"
        }
    },
    {
        "description": "Organiser une r√©union de validation avec l'√©quipe de test",
        "responsable": "Sophie Laurent",
        "deadline": "2025-08-13",
        "priorite": "Moyenne",
        "meeting_id": "meeting_001_planning_sprint",
        "meeting_titre": "Planning Sprint D√©veloppement Q4",
        "meeting_date": "2025-08-08",
        "meeting_participants": [
            "Paul Martin",
            "Sophie Laurent"
        ],
        "source": "meeting",
        "origine_meeting": {
            "titre": "Planning Sprint D√©veloppement Q4",
            "date": "2025-08-08",
            "organisateur": "Marie Dubois",
            "participants": [
                "Paul Martin",
                "Sophie Laurent"
            ],
            "departement": "IT",
            "projet": "Plateforme E-commerce",
            "type_reunion": "planification"
        }
    },
    {
        "description": "Effectuer le d√©ploiement avant la fin du mois",
        "responsable": "Non sp√©cifi√©",
        "deadline": "2025-08-31",
        "priorite": "Haute",
        "meeting_id": "meeting_001_planning_sprint",
        "meeting_titre": "Planning Sprint D√©veloppement Q4",
        "meeting_date": "2025-08-08",
        "meeting_participants": [
            "Paul Martin",
            "Sophie Laurent"
        ],
        "source": "meeting",
        "origine_meeting": {
            "titre": "Planning Sprint D√©veloppement Q4",
            "date": "2025-08-08",
            "organisateur": "Marie Dubois",
            "participants": [
                "Paul Martin",
                "Sophie Laurent"
            ],
            "departement": "IT",
            "projet": "Plateforme E-commerce",
            "type_reunion": "planification"
        }
    },
    {
        "description": "Rechercher des solutions d'automatisation de tests",
        "responsable": "Laura Petit",
        "deadline": "2025-08-13",
        "priorite": "Haute",
        "meeting_id": "meeting_002_retrospective",
        "meeting_titre": "R√©trospective Projet Alpha",
        "meeting_date": "2025-08-07",
        "meeting_participants": [
            "Laura Petit",
            "Karim Hassani",
            "Nadia Moreau"
        ],
        "source": "meeting",
        "origine_meeting": {
            "titre": "R√©trospective Projet Alpha",
            "date": "2025-08-07",
            "organisateur": "Thomas Lefebvre",
            "participants": [
                "Laura Petit",
                "Karim Hassani",
                "Nadia Moreau"
            ],
            "departement": "IT",
            "projet": "Projet Alpha",
            "type_reunion": "retrospective"
        }
    },
    {
        "description": "Mettre en place un environnement de staging plus stable",
        "responsable": "Karim Hassani",
        "deadline": "2025-08-10",
        "priorite": "Haute",
        "meeting_id": "meeting_002_retrospective",
        "meeting_titre": "R√©trospective Projet Alpha",
        "meeting_date": "2025-08-07",
        "meeting_participants": [
            "Laura Petit",
            "Karim Hassani",
            "Nadia Moreau"
        ],
        "source": "meeting",
        "origine_meeting": {
            "titre": "R√©trospective Projet Alpha",
            "date": "2025-08-07",
            "organisateur": "Thomas Lefebvre",
            "participants": [
                "Laura Petit",
                "Karim Hassani",
                "Nadia Moreau"
            ],
            "departement": "IT",
            "projet": "Projet Alpha",
            "type_reunion": "retrospective"
        }
    },
    {
        "description": "Proposer un nouveau workflow avec des cr√©neaux d√©di√©s pour les it√©rations design",
        "responsable": "Nadia Moreau",
        "deadline": "2025-08-10",
        "priorite": "Moyenne",
        "meeting_id": "meeting_002_retrospective",
        "meeting_titre": "R√©trospective Projet Alpha",
        "meeting_date": "2025-08-07",
        "meeting_participants": [
            "Laura Petit",
            "Karim Hassani",
            "Nadia Moreau"
        ],
        "source": "meeting",
        "origine_meeting": {
            "titre": "R√©trospective Projet Alpha",
            "date": "2025-08-07",
            "organisateur": "Thomas Lefebvre",
            "participants": [
                "Laura Petit",
                "Karim Hassani",
                "Nadia Moreau"
            ],
            "departement": "IT",
            "projet": "Projet Alpha",
            "type_reunion": "retrospective"
        }
    },
    {
        "description": "Cr√©er un nouveau test unitaire pour la fonctionnalit√© de cache",
        "responsable": "Alice D√©veloppeuse",
        "deadline": "2025-08-06",
        "priorite": "haute",
        "meeting_id": "meeting_003_test_surveillance",
        "meeting_titre": "TEST - Surveillance Temps R√©el",
        "meeting_date": "2025-08-08",
        "meeting_participants": [
            "Alice D√©veloppeuse",
            "Bob Testeur"
        ],
        "source": "meeting",
        "origine_meeting": {
            "titre": "TEST - Surveillance Temps R√©el",
            "date": "2025-08-08",
            "organisateur": "Test Manager",
            "participants": [
                "Alice D√©veloppeuse",
                "Bob Testeur"
            ],
            "departement": "IT",
            "projet": "Test Surveillance",
            "type_reunion": "test"
        }
    },
    {
        "description": "V√©rifier les logs d'erreur et pr√©parer un rapport",
        "responsable": "Bob Testeur",
        "deadline": "2025-08-10",
        "priorite": "moyenne",
        "meeting_id": "meeting_003_test_surveillance",
        "meeting_titre": "TEST - Surveillance Temps R√©el",
        "meeting_date": "2025-08-08",
        "meeting_participants": [
            "Alice D√©veloppeuse",
            "Bob Testeur"
        ],
        "source": "meeting",
        "origine_meeting": {
            "titre": "TEST - Surveillance Temps R√©el",
            "date": "2025-08-08",
            "organisateur": "Test Manager",
            "participants": [
                "Alice D√©veloppeuse",
                "Bob Testeur"
            ],
            "departement": "IT",
            "projet": "Test Surveillance",
            "type_reunion": "test"
        }
    },
    {
        "description": "Documenter la nouvelle fonctionnalit√© de surveillance",
        "responsable": "√Ä d√©finir",
        "deadline": "2025-08-07",
        "priorite": "moyenne",
        "meeting_id": "meeting_003_test_surveillance",
        "meeting_titre": "TEST - Surveillance Temps R√©el",
        "meeting_date": "2025-08-08",
        "meeting_participants": [
            "Alice D√©veloppeuse",
            "Bob Testeur"
        ],
        "source": "meeting",
        "origine_meeting": {
            "titre": "TEST - Surveillance Temps R√©el",
            "date": "2025-08-08",
            "organisateur": "Test Manager",
            "participants": [
                "Alice D√©veloppeuse",
                "Bob Testeur"
            ],
            "departement": "IT",
            "projet": "Test Surveillance",
            "type_reunion": "test"
        }
    },
    {
        "description": "Terminer tous les tests de performance",
        "responsable": "Marco Performance",
        "deadline": "2025-08-06",
        "priorite": "critique",
        "meeting_id": "meeting_004_test_systeme_complet",
        "meeting_titre": "üß™ TEST COMPLET - Validation Syst√®me Email + Meeting",
        "meeting_date": "2025-08-08",
        "meeting_participants": [
            "Marco Performance",
            "Lisa Documentation",
            "Thomas API"
        ],
        "source": "meeting",
        "origine_meeting": {
            "titre": "üß™ TEST COMPLET - Validation Syst√®me Email + Meeting",
            "date": "2025-08-08",
            "organisateur": "Admin Syst√®me",
            "participants": [
                "Marco Performance",
                "Lisa Documentation",
                "Thomas API"
            ],
            "departement": "IT",
            "projet": "Test Syst√®me Complet",
            "type_reunion": "validation"
        }
    },
    {
        "description": "Finaliser la documentation utilisateur",
        "responsable": "Lisa Documentation",
        "deadline": "2025-08-09",
        "priorite": "normal",
        "meeting_id": "meeting_004_test_systeme_complet",
        "meeting_titre": "üß™ TEST COMPLET - Validation Syst√®me Email + Meeting",
        "meeting_date": "2025-08-08",
        "meeting_participants": [
            "Marco Performance",
            "Lisa Documentation",
            "Thomas API"
        ],
        "source": "meeting",
        "origine_meeting": {
            "titre": "üß™ TEST COMPLET - Validation Syst√®me Email + Meeting",
            "date": "2025-08-08",
            "organisateur": "Admin Syst√®me",
            "participants": [
                "Marco Performance",
                "Lisa Documentation",
                "Thomas API"
            ],
            "departement": "IT",
            "projet": "Test Syst√®me Complet",
            "type_reunion": "validation"
        }
    },
    {
        "description": "V√©rifier l'int√©gration OpenRouter et corriger les bugs",
        "responsable": "Thomas API",
        "deadline": "2025-08-04",
        "priorite": "normal",
        "meeting_id": "meeting_004_test_systeme_complet",
        "meeting_titre": "üß™ TEST COMPLET - Validation Syst√®me Email + Meeting",
        "meeting_date": "2025-08-08",
        "meeting_participants": [
            "Marco Performance",
            "Lisa Documentation",
            "Thomas API"
        ],
        "source": "meeting",
        "origine_meeting": {
            "titre": "üß™ TEST COMPLET - Validation Syst√®me Email + Meeting",
            "date": "2025-08-08",
            "organisateur": "Admin Syst√®me",
            "participants": [
                "Marco Performance",
                "Lisa Documentation",
                "Thomas API"
            ],
            "departement": "IT",
            "projet": "Test Syst√®me Complet",
            "type_reunion": "validation"
        }
    },
    {
        "description": "Planifier la formation pour l'√©quipe support",
        "responsable": "Admin Syst√®me",
        "deadline": "2025-08-11",
        "priorite": "prioritaire",
        "meeting_id": "meeting_004_test_systeme_complet",
        "meeting_titre": "üß™ TEST COMPLET - Validation Syst√®me Email + Meeting",
        "meeting_date": "2025-08-08",
        "meeting_participants": [
            "Marco Performance",
            "Lisa Documentation",
            "Thomas API"
        ],
        "source": "meeting",
        "origine_meeting": {
            "titre": "üß™ TEST COMPLET - Validation Syst√®me Email + Meeting",
            "date": "2025-08-08",
            "organisateur": "Admin Syst√®me",
            "participants": [
                "Marco Performance",
                "Lisa Documentation",
                "Thomas API"
            ],
            "departement": "IT",
            "projet": "Test Syst√®me Complet",
            "type_reunion": "validation"
        }
    },
    {
        "description": "Optimisation des performances de l'API",
        "responsable": "David Martin",
        "deadline": "2025-08-13",
        "priorite": "Haute",
        "meeting_id": "meeting_test_unified_2025",
        "meeting_titre": "üîÑ Test Syst√®me Unifi√© - Sprint Planning",
        "meeting_date": "2025-08-11",
        "meeting_participants": [
            "David Martin",
            "Emma Laurent",
            "Lucas Dubois"
        ],
        "source": "meeting",
        "origine_meeting": {
            "titre": "üîÑ Test Syst√®me Unifi√© - Sprint Planning",
            "date": "2025-08-11",
            "organisateur": "Marie Dupont",
            "participants": [
                "David Martin",
                "Emma Laurent",
                "Lucas Dubois"
            ],
            "departement": "IT",
            "projet": "Syst√®me Unifi√© v2.0",
            "type_reunion": "planification"
        }
    },
    {
        "description": "Finalisation des maquettes de l'interface utilisateur",
        "responsable": "Emma Laurent",
        "deadline": "2025-08-11",
        "priorite": "Moyenne",
        "meeting_id": "meeting_test_unified_2025",
        "meeting_titre": "üîÑ Test Syst√®me Unifi√© - Sprint Planning",
        "meeting_date": "2025-08-11",
        "meeting_participants": [
            "David Martin",
            "Emma Laurent",
            "Lucas Dubois"
        ],
        "source": "meeting",
        "origine_meeting": {
            "titre": "üîÑ Test Syst√®me Unifi√© - Sprint Planning",
            "date": "2025-08-11",
            "organisateur": "Marie Dupont",
            "participants": [
                "David Martin",
                "Emma Laurent",
                "Lucas Dubois"
            ],
            "departement": "IT",
            "projet": "Syst√®me Unifi√© v2.0",
            "type_reunion": "planification"
        }
    },
    {
        "description": "Mise en place du pipeline CI/CD automatis√© pour l'environnement de staging",
        "responsable": "Lucas Dubois",
        "deadline": "2025-08-11",
        "priorite": "Haute",
        "meeting_id": "meeting_test_unified_2025",
        "meeting_titre": "üîÑ Test Syst√®me Unifi√© - Sprint Planning",
        "meeting_date": "2025-08-11",
        "meeting_participants": [
            "David Martin",
            "Emma Laurent",
            "Lucas Dubois"
        ],
        "source": "meeting",
        "origine_meeting": {
            "titre": "üîÑ Test Syst√®me Unifi√© - Sprint Planning",
            "date": "2025-08-11",
            "organisateur": "Marie Dupont",
            "participants": [
                "David Martin",
                "Emma Laurent",
                "Lucas Dubois"
            ],
            "departement": "IT",
            "projet": "Syst√®me Unifi√© v2.0",
            "type_reunion": "planification"
        }
    },
    {
        "description": "Organisation de la r√©union de validation avec le client",
        "responsable": "A d√©finir",
        "deadline": "A d√©finir",
        "priorite": "Moyenne",
        "meeting_id": "meeting_test_unified_2025",
        "meeting_titre": "üîÑ Test Syst√®me Unifi√© - Sprint Planning",
        "meeting_date": "2025-08-11",
        "meeting_participants": [
            "David Martin",
            "Emma Laurent",
            "Lucas Dubois"
        ],
        "source": "meeting",
        "origine_meeting": {
            "titre": "üîÑ Test Syst√®me Unifi√© - Sprint Planning",
            "date": "2025-08-11",
            "organisateur": "Marie Dupont",
            "participants": [
                "David Martin",
                "Emma Laurent",
                "Lucas Dubois"
            ],
            "departement": "IT",
            "projet": "Syst√®me Unifi√© v2.0",
            "type_reunion": "planification"
        }
    },
    {
        "description": "Impl√©menter la gestion d'erreurs",
        "responsable": "David Martin",
        "deadline": "2025-08-11",
        "priorite": "moyenne",
        "meeting_id": "meeting_test_unified_2025",
        "meeting_titre": "üîÑ Test Syst√®me Unifi√© - Sprint Planning",
        "meeting_date": "2025-08-11",
        "meeting_participants": [
            "David Martin",
            "Emma Laurent",
            "Lucas Dubois"
        ],
        "source": "meeting",
        "origine_meeting": {
            "titre": "üîÑ Test Syst√®me Unifi√© - Sprint Planning",
            "date": "2025-08-11",
            "organisateur": "Marie Dupont",
            "participants": [
                "David Martin",
                "Emma Laurent",
                "Lucas Dubois"
            ],
            "departement": "IT",
            "projet": "Syst√®me Unifi√©",
            "type_reunion": "planification"
        }
    },
    {
        "description": "Valider les maquettes avec le client",
        "responsable": "Emma Laurent",
        "deadline": "2025-08-11",
        "priorite": "haute",
        "meeting_id": "meeting_test_unified_2025",
        "meeting_titre": "üîÑ Test Syst√®me Unifi√© - Sprint Planning",
        "meeting_date": "2025-08-11",
        "meeting_participants": [
            "David Martin",
            "Emma Laurent",
            "Lucas Dubois"
        ],
        "source": "meeting",
        "origine_meeting": {
            "titre": "üîÑ Test Syst√®me Unifi√© - Sprint Planning",
            "date": "2025-08-11",
            "organisateur": "Marie Dupont",
            "participants": [
                "David Martin",
                "Emma Laurent",
                "Lucas Dubois"
            ],
            "departement": "IT",
            "projet": "Syst√®me Unifi√©",
            "type_reunion": "planification"
        }
    },
    {
        "description": "Stabiliser les tests automatis√©s",
        "responsable": "Lucas Dubois",
        "deadline": "2025-08-11",
        "priorite": "haute",
        "meeting_id": "meeting_test_unified_2025",
        "meeting_titre": "üîÑ Test Syst√®me Unifi√© - Sprint Planning",
        "meeting_date": "2025-08-11",
        "meeting_participants": [
            "David Martin",
            "Emma Laurent",
            "Lucas Dubois"
        ],
        "source": "meeting",
        "origine_meeting": {
            "titre": "üîÑ Test Syst√®me Unifi√© - Sprint Planning",
            "date": "2025-08-11",
            "organisateur": "Marie Dupont",
            "participants": [
                "David Martin",
                "Emma Laurent",
                "Lucas Dubois"
            ],
            "departement": "IT",
            "projet": "Syst√®me Unifi√©",
            "type_reunion": "planification"
        }
    },
    {
        "description": "Points discut√©s pendant la r√©union",
        "responsable": "Non sp√©cifi√©",
        "deadline": "Non sp√©cifi√©",
        "priorite": "Non sp√©cifi√©",
        "meeting_id": "meeting_transcription_20250913_052237",
        "meeting_titre": "R√©union sans titre",
        "meeting_date": "2025-09-13",
        "meeting_participants": [
            "Participant inconnu"
        ],
        "source": "meeting",
        "origine_meeting": {
            "titre": "R√©union sans titre",
            "date": "2025-09-13",
            "organisateur": "Non sp√©cifi√©",
            "participants": [
                "Participant inconnu"
            ],
            "departement": "Non sp√©cifi√©",
            "projet": "",
            "type_reunion": "general"
        }
    },
    {
        "description": "Points discut√©s pendant la r√©union",
        "responsable": "Non sp√©cifi√©",
        "deadline": "",
        "priorite": "",
        "meeting_id": "meeting_transcription_20250913_052314",
        "meeting_titre": "R√©union sans titre",
        "meeting_date": "2025-09-13",
        "meeting_participants": [
            "Participant inconnu"
        ],
        "source": "meeting",
        "origine_meeting": {
            "titre": "R√©union sans titre",
            "date": "2025-09-13",
            "organisateur": "Non sp√©cifi√©",
            "participants": [
                "Participant inconnu"
            ],
            "departement": "Non sp√©cifi√©",
            "projet": "",
            "type_reunion": "general"
        }
    },
    {
        "description": "Points discut√©s pendant la r√©union",
        "responsable": "Non sp√©cifi√© (Organisateur)",
        "deadline": "2025-09-13",
        "priorite": "",
        "meeting_id": "meeting_transcription_20250913_052452",
        "meeting_titre": "R√©union sans titre",
        "meeting_date": "2025-09-13",
        "meeting_participants": [
            "Participant inconnu"
        ],
        "source": "meeting",
        "origine_meeting": {
            "titre": "R√©union sans titre",
            "date": "2025-09-13",
            "organisateur": "Non sp√©cifi√©",
            "participants": [
                "Participant inconnu"
            ],
            "departement": "Non sp√©cifi√©",
            "projet": "",
            "type_reunion": "general"
        }
    }
]